【裁判字號】    95,簡上,246
【裁判日期】    950627
【裁判案由】    動產擔保交易法
【裁判全文】
臺灣板橋地方法院刑事判決             95年度簡上字第246號
上  訴  人
即  被  告  乙○○
上列上訴人即被告因違反動產擔保交易法案件，不服本院中華民
國95年2 月27日95年度簡字第585 號第一審判決（聲請簡易判決
處刑案號：94年度偵緝字第2302號），提起上訴，因被告就被訴
事實為有罪之陳述，本院管轄之二審合議庭依簡式審判程序進行
，判決如下：
    主      文
上訴駁回。
乙○○緩刑年。
    事實及理由
一、本案被告乙○○所犯係死刑、無期徒刑、最輕本刑為3 年以
    上有期徒刑以外之罪，其於本院審理期日就被訴事實為有罪
    之陳述，經本院當庭告知簡式審判程序之旨，並聽取其與檢
    察官之意見後，本院認無不得或不宜改依簡式審判程序進行
    之處，爰依刑事訴訟法第455 條之1 第3 項、第364 條、第
    273 條之1 第1 項，裁定本案依簡式審判程序進行，合先敘
    明。
二、本案經本院審理結果，認第一審以上訴人即被告乙○○為動
    產擔保交易之債務人，意圖不法利益，將標的物典當出質予
    當鋪，致生損害於債權人，故其所為係犯動產擔保交易法第
    38條之罪，而判處被告有期徒刑3 月，如易科罰金，以銀元
    300 元折算1 日，除將告訴人奇異資融股份有限公司誤繕為
    奇異融資股份有限公司而應予以更正外，其認事用法均無違
    誤，量刑亦屬妥適，應予維持，並引用如附件第一審刑事簡
    易判決書記載之事實、證據及理由。
三、上訴人即被告乙○○於本院訊問時，就本案犯罪事實均坦承
    不諱，對原審判決認定之犯罪事實及量處刑度亦無任何爭執
    ，僅以請求本院酌予宣告緩刑等情為由提起上訴。經查，原
    審判決認事用法及量刑既無不當，被告上訴顯無理由，應予
    駁回。另被告前未曾受有期徒刑以上刑之宣告，有臺灣高等
    法院被告前案紀錄表1 份在卷可按，其於犯後坦承犯行而具
    有悔意，並與告訴人奇異資融股份有限公司達成和解，且已
    按時匯款償還告訴人所受損失，有民事和解承諾付款書影本
    1 紙及郵政劃撥儲金存款收據影本5 紙附卷可稽，被告經此
    偵、審教訓，當知所警惕而無再犯之虞，參諸告訴代理人甲
    ○○於本院準備程序時，亦陳明同意給予被告一次機會等情
    ，本院因認原審判決所宣告之刑以暫不執行為適當，併予宣
    告緩刑3 年，以啟自新。
據上論斷，應依刑事訴訟法第455 條之1 第1 項、第3 項、第36
4 條、第273 條之1 第1 項、第368 條、第373 條，刑法第74條
第1 款，判決如主文。
本案經檢察官鄧媛到庭執行職務。
中    華    民    國    95    年    6     月    27    日
                  刑事第三庭  審判長法  官  李麗玲
                                    法  官  鄧雅心
                                    法  官  張兆光
上列正本證明與原本無異。
不得上訴。
                                    書記官  曹秋冬
中    華    民    國    95    年    6     月    27    日


司法院資訊處製作；財團法人民間司法改革基金會備份。
